最高法院刑事判決　　　　　　　　　　　　　　　八十七年度台上字第二二二三號
　　上　訴　人　甲○○
右上訴人因違反麻醉藥品管理條例等罪案件，不服台灣高等法院台中分院中華民國八
十七年三月四日第二審判決（八十六年度上訴字第一七五七號，起訴案號：台灣台中
地方法院檢察署八十六年度偵字第二七五九、三○七九號），提起上訴，本院判決如
左：
    主  文
上訴駁回。
    理  由
本件上訴未聲明為一部上訴，依刑事訴訟法第三百四十八條第一項規定，視為全部上
訴，合先敘明。
一、非法販賣化學合成麻醉藥品部分：
按刑事訴訟法第三百七十七條規定，上訴於第三審法院，非以判決違背法令為理由，
不得為之。是提起第三審上訴，應以原判決違背法令為理由，係屬法定要件。如果上
訴理由狀並未依據卷內訴訟資料，具體指摘原判決不適用何種法則或如何適用不當，
或所指摘原判決違法情事，顯與法律規定得為第三審上訴理由之違法情形，不相適合
時，均應認其上訴為違背法律上之程式，予以駁回。本件上訴意旨略以：(一)、原判決
所憑之證據係在六號門口屋簷下縫紉機內被查獲，該屋曾出租他人使用，何況目前由
上訴人甲○○之父生前之友人「東伯」者寄放堆置一些破銅壞鐵，原審審理時沒給上
訴人辯解之機會。(二)、證人張惠美在偵審中供稱係警方人員逼迫伊要說向上訴人購買
安非他命，否則要以販賣罪將伊移送法辦，伊才稱曾向上訴人購買四次安非他命，而
上訴人請求傳訊張惠美對質，其又無理由不到庭作證，顯然心虛。另共同被告黃賢彬
在偵審中亦供稱確實不認識上訴人，又交付其與張惠美談話之錄音帶一捲與上訴人之
妻。原審未為其他必要之調查，對於有利於上訴人之證據不予採納，純以臆測之詞為
上訴人不利之認定，於法有違。並提出錄音帶一捲、照片四張請求詳加調查，從輕量
刑等語。
惟查採證認事係屬事實審法院之職權，茍其證據之取捨及犯罪事實之認定，並不違反
經驗法則及論理法則，即不容任意指為違法而執為適法之第三審上訴理由。本件原判
決以上訴人非法販賣安非他命之犯罪事實，業據證人張惠美於警訊、第一審偵審、原
審調查時及證人黃賢彬於第一審偵審中分別證述綦詳，並有扣案如原判決附表編號(三)
、(四)、(五)所示之空塑膠袋七個、塑膠吸管量器一支及磅秤一台可證。經將該空塑膠袋
及塑膠吸管量器送鑑驗結果，均殘留有甲基安非他命成分，有憲兵司令部刑事支援中
心民國八十六年五月五日（八六）綱得字第六四九五號鑑驗通知書一紙附卷可按。而
上開磅秤及空塑膠袋均在上訴人住處屋簷下之縫紉機內查獲，塑膠吸管量器則在上訴
人房間內查獲，亦據上訴人之妻黃美雪及警員陳信揮分別證述在卷。又張惠美及黃賢
彬確曾非法吸用安非他命，復有台中市衛生局煙毒尿液檢驗成績書附卷等證據，為綜
合之判斷，認定上訴人有原判決事實欄所記載之非法販賣化學合成麻醉藥品安非他命
犯行，因而維持第一審論處上訴人連續非法販賣化學合成麻醉藥品罪刑部分之判決，
駁回上訴人關於此部分在第二審之上訴，已詳敘其調查證據之結果及取捨證據認定之
理由。對於上訴人如何具有營利之意圖亦於判決內詳加說明其認定之依據及理由。並
以上訴人否認被查扣之上開證物為其所有及辯稱並無非法販賣安非他命情事云云，如
何係飾卸之詞不足採信；而證人黃賢彬雖曾供稱安非他命係向張惠美所購買，證人張
惠美於偵查時亦曾一度稱安非他命係向「進財」者所購買，並不認識上訴人云云，如
何與事實不符，係迴護上訴人之詞。再證人林建豐證稱不知上述查扣物品屬何人所有
等語，無法資為有利上訴人之證明，復已於判決理由內詳予指駁說明。所為論斷，均
有卷存證據資料可資覆按，就形式上觀察，並無違背法令之情形。查上訴人對於上開
磅秤及空塑膠袋均在其住處屋簷下之縫紉機內被查獲之事實並無爭執，而上訴人在原
審中雖再聲請訊問證人黃賢彬及張惠美，原審亦經再傳喚該二人作證，並就其二人之
證言詳予判斷審酌，且於判決內說明判斷取捨之理由。原審於審判期日調查證據完畢
前，審判長復訊問上訴人尚有何證據請求調查，上訴人及其辯護人均稱無，有原審審
判筆錄在卷可稽。上訴人對於證人張惠美在警訊中供詞之任意性，或對該證據或對於
其住處之房屋有無出租供他人居住使用或堆放物品等情形，未依卷內資料具體指明在
事實審偵審中曾為如何之爭執或主張。而證人張惠美在第一審調查時法官訊問：「為
何在警局說曾向黃賢彬買過二次（安非他命）﹖」時，答稱：「那是警察要我這麼說
的，否則他們要起訴我販賣安非他命……。」等語（見第一審卷第七十九頁正面），
該證詞並非針對上訴人所言甚明。又原判決對於證人黃賢彬及張惠美如何曾於作證時
為迴護上訴人之證言，不足憑採，復已詳予指駁說明如前所述，且本院為法律審，無
從為事實之調查，上訴意旨置原判決明白之論斷於不顧，仍執陳詞為單純事實之爭辯
，並於提起第三審上訴後，始提出錄音帶、照片請求詳加調查，及以原審未傳訊張惠
美對質給予辯明之機會，指摘原審未盡職權調查之能事云云。顯非依據卷內訴訟資料
為原判決有何違法之具體指摘，自非適法之第三審上訴理由。又量刑之輕重，原屬審
判上之職權，原判決已說明其審酌量刑之情形，而在法定刑度內量處其刑，難認有何
違法或不當。上訴意旨並未就原審採證認事及量刑之職權行使，究竟如何違背法令，
依據卷內訴訟資料為具體之指摘，徒憑己見空言指摘原判決違法，並以原屬審判上職
權量刑之輕重為爭執，請求從輕量刑，亦非合法之第三審上訴理由，本院無從予以審
酌。應認其上訴為違背法律上之程式，予以駁回。
二、非法吸用化學合成麻醉藥品部分：
按刑事訴訟法第三百七十六條所列各罪之案件，經第二審判決者，不得上訴於第三審
法院，法有明文。本件上訴人甲○○被訴非法吸用化學合成麻醉藥品部分，原審係依
麻醉藥品管理條例第十三條之一第二項第四款論處其連續非法吸用化學合成麻醉藥品
罪刑，該罪核屬刑事訴訟法第三百七十六條第一款之案件，依上開說明，既經第二審
判決，自不得上訴於第三審法院，上訴人竟復提起上訴，顯為法所不許。
據上論結，應依刑事訴訟法第三百九十五條前段，判決如主文。
中      華      民      國    八十七    年      六      月    二十五    日
                              最高法院刑事第七庭
                                  審判長法官  董  明  霈
                                        法官  丁  錦  清
                                        法官  賴  忠  星
                                        法官  林  茂  雄
                                        法官  王  居  財
      右正本證明與原本無異
                                              書  記  官
中      華      民      國    八十七    年      六      月     三十     日
